【裁判字號】    89,易,1015
【裁判日期】    890331
【裁判案由】    違反商標法
【裁判全文】
臺灣高雄地方法院刑事判決                        八十九年度易字第一０一五號
    公訴人  臺灣高雄地方法院檢察署檢察官
    被  告  甲○○
右列被告因違反商標法案件，經檢察官提起公訴（八十九年度偵字第一三九三號、第
一五三六號），及移送併案審理（八十九年度偵字第五九九七號），本院判決如左：
    主    文
甲○○連續明知為於同一商品，使用相同於他人註冊商標之圖樣而販賣，累犯，處有
期徒刑柒月。扣案仿冒如附表編號一所示商標圖樣之手錶陸佰玖拾柒只、仿冒如附表
編號二所示商標圖樣之手錶貳拾肆只、仿冒如附表編號三所示商標圖樣之手錶伍只、
仿冒如附表編號四所示商標圖樣之手錶捌只、仿冒如附表編號五所示商標圖樣之手錶
貳拾壹只、仿冒如附表編號六所示商標圖樣之手錶陸拾貳只、仿冒如附表編號七所示
商標圖樣之手錶壹只、仿冒如附表編號八所示商標圖樣之手錶壹只、仿冒如附表編號
九所示商標圖樣之手錶只、仿冒如附表編號十所示商標圖樣之手錶拾只、仿冒如附
表編號十一所示商標圖樣之手錶貳拾肆只暨仿冒如附表編號十二所示商標圖樣之手錶
拾只，均沒收。
    事    實
一、甲○○曾因違反商標法案件，經法院判處有期徒刑五月確定，於民國八十七年三
    月二十七日執行完畢，詎仍不知悔改，明知如附表所示之商標圖樣，係瑞士商瑞
    士勞力士錶廠（下稱勞力士錶廠）、荷蘭商佳得國際公司（下稱佳得公司）、英
    商奧佛雷旦喜股份有限公司（下稱奧佛雷公司）、義大利商固喜歡固喜公司（下
    稱固喜公司）、瑞士商亞米茄路易士佛蘭瑞斯股份有限公司（下稱佛蘭瑞斯公司
    ）、瑞士商比雅給特公司（下稱比雅給特公司）、瑞士商雷達鐘錶公司（下稱雷
    達公司）、瑞士商國際你達股份有限公司（下稱國際你達公司）、瑞士商奧得曼
    必固鐘錶有限公司（奧得曼必固公司）、瑞士商派特飛力浦公司（下稱飛力浦公
    司）、瑞士商佛郎西龍隆吉那鐘錶公司（下稱隆吉那公司）及瑞士商華希隆康斯
    坦汀公司（下稱康斯坦汀公司）向我國經濟部中央標準局（嗣於八十八年一月二
    十六日改制為智慧財產局）申請註冊登記，而取得於附表之專用期間指定使用於
    如附表所載之商品之商標專用權，竟基於概括之犯意，未經上開公司之同意或授
    權，於八十八年十二月二十二日，在臺南市○○路某果菜市場內，以總價約新臺
    幣（下同）二十萬元之價格（每只單價二百至四百元），向不詳姓名、年籍之張
    姓男子購買使用相同於如附表所示商標圖樣之同一商品手錶一批，並自同月二十
    四日起，先後在上址及高雄市○○路國民市場內，以每只手錶五百元至八百元不
    等之價格，出售予不特定之人。嗣於同月二十八日下午十六時三十分許，經台灣
    高雄地方法院檢察官指揮搜索甲○○位於高雄市○○區○○街七十號住處，始獲
    知上情，並扣得仿冒如附表編號一所示商標圖樣之手錶六百九十七只、仿冒如附
    表編號二所示商標圖樣之手錶二十四只、仿冒如附表編號三所示商標圖樣之手錶
    五只、仿冒如附表編號四所示商標圖樣之手錶八只、仿冒如附表編號五所示商標
    圖樣之手錶二十一只、仿冒如附表編號六所示商標圖樣之手錶六十二只、仿冒如
    附表編號七所示商標圖樣之手錶一只、仿冒如附表編號八所示商標圖樣之手錶一
    只、仿冒如附表編號九所示商標圖樣之手錶三只、仿冒如附表編號十所示商標圖
    樣之手錶十只、仿冒如附表編號十一所示商標圖樣之手錶二十四只暨仿冒如附表
    編號十二所示商標圖樣之手錶三十只等物。
二、案經瑞士商瑞士勞力士廠錶、比雅給特公司告訴及高雄市政府警察局鹽埕分局報
    告臺灣高雄地方法院檢察署檢察官偵查起訴。
    理    由
一、訊據被告甲○○對於在右揭時地，購入並販賣仿冒手錶之事實均坦承不諱，且如
    附表所示商標圖樣為勞力士錶廠、佳得公司、奧佛雷公司、固喜公司、佛蘭瑞斯
    公司、比雅給特公司、雷達公司、國際你達公司、奧得曼必固公司、飛力浦公司
    、隆吉那公司及康斯坦汀公司向我國經濟部中央標準局申請註冊登記，而取得於
    附表之專用期間指定使用於如附表所載之商品之商標專用權，亦有經濟部中央標
    準局核發之商標註冊證影本及商標註冊簿影本各六紙在卷足稽，又扣案之手錶，
    均與上開專用權人註冊取得商標專用權之商標圖樣相同，屬仿冒品等情，亦據告
    訴人代理人榆政、乙○○於警訊、偵查及本院審理中指訴之犯罪情節相符，並
    有鑑定證明書一紙在卷可稽，此外，復有搜索筆錄及仿冒如附表編號一所示商標
    圖樣之手錶六百九十七只、仿冒如附表編號二所示商標圖樣之手錶二十四只、仿
    冒如附表編號三所示商標圖樣之手錶五只、仿冒如附表編號四所示商標圖樣之手
    錶八只、仿冒如附表編號五所示商標圖樣之手錶二十一只、仿冒如附表編號六所
    示商標圖樣之手錶六十二只、仿冒如附表編號七所示商標圖樣之手錶一只、仿冒
    如附表編號八所示商標圖樣之手錶一只、仿冒如附表編號九所示商標圖樣之手錶
    三只、仿冒如附表編號十所示商標圖樣之手錶十只、仿冒如附表編號十一所示商
    標圖樣之手錶二十四只及仿冒如附表編號十二所示商標圖樣之手錶三十只等物扣
    案可佐。本件
    事證明確，被告犯行洵堪認定，應依法論科。
二、核被告明知同一商品使用相同於他人註冊商標之圖樣而販賣，所為係犯商標法第
    六十三條之明知為仿冒商品而販賣罪。被告先後多次販賣仿冒品之行為，均時間
    緊接，所犯犯罪構成要件相同，顯係基於概括犯意反覆為之，為連續犯，應依刑
    法第五十六條規定，以一罪論。又被告以一行為侵害如附表所示之十二種註冊商
    標圖樣，為同種想像競合犯，應依刑法第五十五條規定，從一重處斷。另被告前
    因違反商標法案件，經法院判處有期徒刑五月確定在案，並於八十七年三月二十
    七日執行完畢，業據被告供承在卷，並有臺灣高雄地方法院檢察署刑案資料查紀
    錄表一紙可參，其於五年內再犯有期徒刑以上之本罪，為累犯，應依刑法第四十
    七條之規定，加重其刑。爰審酌被告已有一次販賣仿冒品前科，不知悔改，再犯
    本件犯行，惡性非輕，且年青力壯，不思以正當方法賺取錢財，竟為牟一己私利
    ，無視他人商標專用權，更罔顧政府為消除「仿冒王國」惡名所作之努力，販賣
    仿冒商品，查獲之仿冒品數量又非微，情節非輕，惟念其犯後坦承犯行，頗有悔
    意，及販賣時間非長，獲利不多等一切情狀，量處如主文所示之刑。末查，扣案
    仿冒如附表編號一所示商標圖樣之手錶六百九十七只、仿冒如附表編號二所示商
    標圖樣之手錶二十四只、仿冒如附表編號三所示商標圖樣之手錶五只、仿冒如附
    表編號四所示商標圖樣之手錶八只、仿冒如附表編號五所示商標圖樣之手錶二十
    一只、仿冒如附表編號六所示商標圖樣之手錶六十二只、仿冒如附表編號七所示
    商標圖樣之手錶一只、仿冒如附表編號八所示商標圖樣之手錶一只、仿冒如附表
    編號九所示商標圖樣之手錶三只、仿冒如附表編號十所示商標圖樣之手錶十只、
    仿冒如附表編號十一所示商標圖樣之手錶二十四只及仿冒如附表編號十二所示商
    標圖樣之手錶三十只等物，依商標法第六十四條之規定，不問屬於犯人與否，均
    宣告沒收之。
三、又公訴人移送併案審理部分，即臺灣高雄地方法院檢察署八十九年度偵字第五九
    九七號之事實，經查與前開論罪科刑部分，係同一事實，為起訴效力所及，本院
    自得併予審理，附此說明。
據上論斷，應依刑事訴訟法第二百九十九條第一項前段、商標法第六十三條、第六十
四條，刑法第十一條、第五十六條、第五十五條、第四十七條，罰金罰鍰提高標準條
例第二條，判決如主文。
本案經檢察官葉麗琦到庭執行職務
中      華      民      國    八十九    年      三    月      三十一    日
                                        臺灣高雄地方法院刑事第七庭
                                            法  官    李璧君
右正本證明與原本無異。
如不服本判決，應於判決送達後十日內，向本院提出上訴狀。
                                書記官    李忠霖
中      華      民      國    八十九    年      四    月        一      日
附錄本案論罪科刑法條：
商標法第六十三條：
明知為前條商品販賣、意圖販賣陳列、輸出或輸入者，處一年以下有期徒刑、拘役或
科或併科新臺幣五萬元以下罰金。


司法院資訊處製作；財團法人民間司法改革基金會備份。
